【裁判字號】    90,上易,39
【裁判日期】    900322
【裁判案由】    竊盜等
【裁判全文】
臺灣高等法院高雄分院刑事判決                        九十年度上易字第三九號
    上  訴  人  台灣屏東地方法院檢察署檢察官
    被      告  乙○○
右上訴人因被告竊盜案件，不服臺灣屏東地方法院八十九年度易字第八九一號中華民
國八十九年十二月八日第一審判決（起訴案號：臺灣屏東地方法院檢察署八十九年度
偵字第三○一九號），提起上訴，本院判決如左：
      主  文
原判決撤銷。
乙○○竊盜，處有期徒刑陸月，如易科罰金，以參佰元折算壹日。
      事  實
一、乙○○意圖為自己不法之所有，於民國八十九年三月五日十時許，在屏東縣內埔
    鄉豐田村豐田國小附近，自丙○○所有車牌號碼：ＷＶ－○九一二號自小客車中
    央置物箱內，竊取丙○○之國民身分證、普通大貨車駕駛執照、健保卡各一枚，
    得手後，旋在某不詳地點，將竊得之上開國民身分證、駕駛執照換貼成自己之照
    片，變造成照片為乙○○本人，姓名及其他資料均為丙○○之身分證、駕駛執照
    。嗣於同年五月三日七時五十分許，乙○○駕駛車牌號碼：Ｄ八－二七九一號自
    小客車，行經屏東縣崁頂鄉屏一八七線檳榔幹十二支水溝旁發生車禍，為前往現
    場處理之警員在其所駕駛之自小客車內查獲變造之丙○○資料之身分證及駕駛執
    照，始獲悉上情。
二、案經屏東縣警察局東港分局移送台灣屏東地方法院檢察署檢察官偵查起訴。
    理  由
一、訊據被告乙○○矢口否認有上述竊盜及變造特種文書犯行，辯稱：我因有色盲不
    能考駕照，恰有朋友蘇茂生說與駕訓班熟識可幫忙，即交付二張相片及新台幣（
    下同）六千元給蘇茂生，後因蘇茂生將上開變造之身分證及駕駛執照放置在信箱
    內，經發現有問題欲返還蘇茂生及要回交付之金錢時，均因找尋二、三次未遇蘇
    茂生始將上開證件帶在身上云云。惟查前述事實，業據被害人丙○○指訴綦詳，
    並有變造後貼有被告乙○○自己照片之丙○○名義身分證及駕駛執照各一枚扣案
    足憑，被告乙○○於警訊時供稱不瞭解上述變造之丙○○名義身分證及駕駛執照
    如何取得（見警訊卷第二頁），於原審始辯稱向蘇茂生買受，然蘇茂生已於八十
    九年六月八日死亡，有其戶籍謄本一紙附卷可稽，被告既供承與蘇茂生係自小一
    起長大之鄰居（見本院九十年二月九日訊問筆錄），則其於警訊時應可清楚交代
    該變造身分證及駕駛執照來源，焉有於蘇茂生死亡後始供述向蘇茂生買受，顯見
    被告係蓄意將責任推給已死亡之蘇茂生，自難輕信；至證人謝錦發於原審雖到庭
    證稱：「八十九年三月間常去被告家泡茶，我知道一叫『阿茂』的人向被告說他
    有辦法花一、二萬元就能拿到執照，他說他與駕訓班的人很熟有辦法弄到，當時
    乙○○有拿相片及一萬元給『阿茂』」、「（看過『阿茂』幾次，為何記得那麼
    清楚）看過一次，因這是不正當的事，我比較有印象」等語（見原審卷第三十七
    至三十八頁），惟證人謝錦發於作證當時與被告同在臺灣屏東戒治所戒治中，顯
    係與被告勾串之詞，亦難輕信，本件事證明確，被告之犯行，堪以認定。
二、核被告乙○○所為，係犯刑法第三百二十條第一項之竊盜罪及第二百十二條之變
    造特種文書罪，其所犯上述二罪，有方法、結果之牽連關係，應從一重之竊盜罪
    論處；又被告乙○○行為後，刑法第四十一條有期徒刑易科罰金之規定，業經總
    統於九十年一月十日修正甲佈施行，於同年月十二日生效，修正後最重本刑五年
    以下有期徒刑之罪，經判處六月以下有期徒刑，因身體等因素執行顯有困難，均
    得予以易科罰金，依刑法第二條第一項前段規定，應適用修正後之新法，較有利
    於被告。
三、原審未為詳察，遽為被告乙○○無罪之諭知，尚有未合，甲訴人上訴意旨，執此
    指摘原判決不當，為有理由，應由本院將原判決予以撤銷改判，審酌被告乙○○
    有盜匪等多項前科，素行不佳，惟本次犯罪情節不重，犯後態度尚佳等一切情狀
    ，從寬量處有期徒刑六月，並諭知易科罰金之折算標準。
據上論斷，應依刑事訴訟法第三百六十九條第一項前段、第三百六十四條、第二百九
十九條第一項前段，刑法第二條第一項前段、第三百二十條第一項、第二百十二條、
第五十五條、修正後刑法第四十一條第一項、罰金罰鍰提高標準條例第一條前段、第
二條，判決如主文。
本案經檢察官陳惠珠到庭執行職務。
中      華      民      國    九十      年      三      月    二十二    日
                              臺灣高等法院高雄分院刑事第七庭
                                  審判長法官  王光照
                                        法官  黃仁松
                                        法官  黃憲文
右正本證明與原本無異。
不得上訴。
                                      書記官  黃玉珠
中      華      民      國    九十      年      三      月    二十三    日
附錄：本判決論罪科刑法條：刑法第三百二十條第一項、第二百十二條
刑法第三百二十條第一項
意圖為自己或第三人不法之所有，而竊取他人之動產者，為竊盜罪，處五年以下有期
徒刑、拘役或五百元以下罰金。
刑法第二百十二條
偽造、變造護照、旅券、免許證、特許證及關於品行、能力、服務或其他相類之證書
、介紹書，足以生損害於甲眾或他人者，處一年以下有期徒刑，拘役或三百元以下罰
金。
                                                                      Ａ


司法院資訊處製作；財團法人民間司法改革基金會備份。
